臺灣板橋地方法院刑事判決　　　　　　　　　　　　　九十一年度易字第一七七號
　　公　訴　人　臺灣板橋地方法院檢察署檢察官
　　被　　　告　甲○○
右列被告因毀損等案件，經檢察官提起公訴（九十年度偵緝字第一三三○號），本院
判決如左：
    主  文
甲○○損壞他人之營業小客車前擋風玻璃，足以生損害於他人，處罰金壹仟元，如易
服勞役以參佰元折算壹日。
    事  實
一、甲○○於民國八十九年七月七日晚上十時許，在臺北縣樹林市○○街與板橋市○
    ○路○段路口，與其妻曾張秀系一同搭乘乙○○（起訴書誤載為劉得潭）所駕駛
    之Ｐ７－７５２號牌營業小客車，於同日晚上十時三十分許抵達臺北縣樹林市○
    ○街三十號前之時，其因覺乙○○有繞遠路之情形，及為下車找零錢之事，而與
    乙○○發生爭執，竟基於毀損之犯意，於下車後即隨手撿拾路邊他人所有之拖把
    一支，以持該拖把砸破乙○○上開營業小客車前擋風玻璃之方式，而毀壞乙○○
    所有之上揭物品，足以生損害於乙○○。
二、案經乙○○訴由臺灣板橋地方法院檢察署檢察官偵查起訴。
    理  由
一、右揭事實，業據被告甲○○於偵審中均坦承不諱，核與告訴人乙○○於偵查中指
    訴其營業小客車前擋風玻璃遭損壞之情節相符，並經證人即被告之妻曾張秀系於
    本院審理時到庭陳稱上情無訛，此外，復有該營業小客車前擋風玻璃受損之照片
    一張附於偵查卷可稽，本件事證明確，被告犯行堪以認定，應依法論科。
二、被告損壞他人之營業小客車前擋風玻璃，核其所為係犯刑法第三百五十四條之毀
    損器物罪。爰審酌被告因細故與告訴人發生爭執，竟即損害他人之物，與其犯罪
    手段、所生損害尚非甚鉅，及其犯後態度尚佳坦承犯行等一切情狀，量處如主文
    所示之刑，並諭知易服勞役之標準，以資懲儆。至被告用以損壞告訴人營業小客
    車前擋風玻璃之拖把一支，係其隨手撿拾路邊他人所有之物，並非其所有，此據
    被告陳明在卷，是本院自不予宣告沒收。
三、至公訴意旨另以：被告甲○○於前述時間、地點，搭乘告訴人乙○○所駕駛之上
    開營業小客車，其因懷疑乙○○繞遠路及下車找零錢之事，而與乙○○發生爭執
    ，其在車上即基於侮辱之故意，以三字經辱罵乙○○，因認被告亦涉有刑法第三
    百零九條第一項之公然侮辱罪嫌。惟按犯罪事實應依證據認定之，無證據不得推
    定其犯罪事實，刑事訴訟法第一百五十四條定有明文；次按告訴人之指訴係使被
    告受刑事訴追為主要目的，是其指訴是否與事實相合，仍須調查其他證據以資審
    認；又被害人之陳述如無瑕疵，且就其他方面調查又與事實相符，固足採為科刑
    之基礎，倘其陳述尚有瑕疵，則在未究明前，遽採為論罪科刑之根據，即難認為
    適法，此有最高法院五十三年台上字第一三○○號、六十一年台上字第三○九九
    號判例足資參照。查公訴人認被告涉有公然侮辱之犯行，係以被告之自白及告訴
    人之指訴為其論罪依據，訊據被告甲○○則堅決否認有何公然侮辱之犯行，辯稱
    ：伊並未以三字經辱罵告訴人等語，經查，本院遍觀全卷，被告僅就毀損部分自
    承犯行，就公然侮辱部分，則自始未曾自白犯罪，故公訴人認被告已坦承此部分
    之犯行，即非有據。再查，告訴人於偵查中雖到庭指稱被告在搭乘其所駕駛之營
    業小客車，於一上車即辱罵其祖宗八代等語，然其並未具體指明被告辱罵之內容
    為何，是公訴人認被告係以三字經辱罵告訴人，與告訴人指訴之內容不合，亦屬
    無據，且參以被告與告訴人其前並不相識，被告應無一上車即恣意辱罵他人之理
    ，是告訴人之前開指述，即有瑕疵可指。況查，證人即被告之妻曾張秀系於本院
    審理時亦到庭證稱：『（問：當日你先生一上車是否有罵告訴人？）答：沒有，
    我們是因為告訴人彎錯路才開始起衝突。我先生有口頭禪是『看』。他是在下車
    前，找錢時說的。』等語，益見被告之前開辯解，並非不可全然採信，是本件尚
    難僅憑告訴人單一而有瑕疵之指述，即遽為不利被告犯罪事實之認定。此外，復
    查無其他任何積極證據，足資證明被告有何公然侮辱之犯行，本應為無罪之諭知
    ，惟公訴意旨認此部分與前開有罪部分，有牽連犯之裁判上一罪關係，爰不另為
    無罪之諭知，附此敘明。
據上論斷，應依刑事訴訟法第二百九十九條第一項前段，刑法第三百五十四條、第四
十二條第二項，罰金罰鍰提高標準條例第一條前段、第二條，判決如主文。
本案經檢察官張瑞娟到庭執行職務
中        華      民      國    九十一  年      二      月      十九    日
                                臺灣板橋地方法院刑事第一庭
                                    法  官  邱  靜  琪
右正本證明與原本無異。
如不服本判決，應於判決送達後十日內向本院提出上訴狀 (應附繕本) ，上訴於臺灣
高等法院。
                                    書記官  黃  頌  棻
中        華      民    國      九十一  年      二      月      二十    日
附錄本案論罪科刑法條全文：
刑法第三百五十四條
毀棄、損壞前二條以外之他人之物，或致令不堪用，足以生損害於公眾或他人者，處
二年以下有期徒刑、拘役或五百元以下罰金。
